臺灣板橋地方法院刑事判決　　　　　　　96年度易字第1182號
公　訴　人　臺灣板橋地方法院檢察署檢察官
被　　　告　乙○○
　　　　　　　　　　（現另案於臺灣新店戒治所強制戒治中）
上列被告因竊盜案件，經檢察官提起公訴（96年度偵字第4229號
），本院判決如下：
    主  文
乙○○犯如附表所示之罪，各宣告如附表所示之刑，應執行有期
徒刑壹年壹月，扣案之十字扳手壹支，沒收之。
    事  實
一、乙○○意圖為自己不法之所有，並各基於竊盜之犯意，先後
    3 次持客觀上具有危險性，足以傷害人之身體，可供兇器使
    用之十字型扳手（起訴書贅載一字型扳手），均持以於附表
    所示之時、地破壞大門門鎖之方式，侵入附表所示之黃祥瑋
    等人住處，竊取附表所示之黃祥瑋等人所有之財物（無故侵
    入住宅均未據告訴）。嗣乙○○於民國96年2 月5 日14時許
    ，侵入臺北縣板橋市○○路510 巷2 號6 樓樓梯間，破壞該
    址6 樓門鎖，預備入內竊取丁○○財物之際（無故侵入住宅
    及毀損部分未據告訴，竊盜部分另由檢察官為不起訴處分）
    ，適為丁○○發現並報警，而為警於96年2 月5 日14時15分
    許，在上址5 樓樓梯間查獲，並扣得乙○○所有供竊盜所用
    之十字型扳手1 支、及其所有之十字型扳手1 支、第二級毒
    品安非他命1 包、安非他命吸食器1 組（施用毒品部分，已
    另案執行強制戒治中）等物，始循線查悉上情。
二、案經黃祥瑋、沈伯志、丙○○分別訴由臺北縣政府警察局海
    山分局報告臺灣板橋地方法院檢察署檢察官偵查起訴。
    理  由
一、上揭事實，業據被告乙○○於警詢、偵查及本院審理時自白
    不諱，核與告訴人黃祥瑋、甲○○、丙○○於警詢指訴失竊
    情節相符，且有臺北縣政府警察局海山分局搜索扣押筆錄、
    扣押物品目錄表、告訴人丙○○所出具之贓物認領保管單各
    1 份、扣案物品暨模擬現場照片共12幀等在卷可憑，被告自
    白有上開補強證據可佐，足堪採信。本案事證明確，被告犯
    行堪以認定。
二、按十字扳手客觀上具有危險性，足以傷害人之身體，為兇器
    之一種。核被告意圖為自己不法之所有，為如附表編號一、
    三號所示之行為，係犯刑法第321 條第1 項第1 、2 、3 款
    之攜帶兇器毀壞門扇於夜間侵入住宅竊盜罪；其所為如附表
    編號二號所示之行為，則係犯同法同條第1 項第2 、3 款所
    示之攜帶兇器毀壞門扇竊罪。被告所犯上開三罪，犯意各別
    ，行為互殊，應予分論併罰。爰審酌被告犯罪之動機、目的
    、手段、對告訴人所生財產上及居家安寧之危害程度、其品
    行智識程度、犯罪後坦承全部犯行態度良好等一切情狀，各
    量處如主文所示之刑，並定其應執行之刑，以資懲儆。扣案
    之十字扳手1 支，係被告所有供其犯上開三次竊盜犯行所用
    之物，業據其供明在卷，應依刑法第38條第1 項第2 款規定
    宣告沒收之。至於扣案之一字扳手1 支，被告堅稱雖為其所
    有，惟其並未持以為本案竊盜犯行，復無確切證據證明該支
    一字扳手係供犯本案竊盜罪所用之物，無從併予諭知沒收，
    附此陳明。
據上論斷，應依刑事訴訟法第299 條第1 項前段，刑法第321 條
第1 項第1 、2 、3 款、第51條第5 款、第38條第1 項第2 款，
判決如主文。
本案經檢察官黃怡華到庭執行職務。
中　　華　　民　　國　　96　　年　　5 　　月　　31　　日
                  刑事第十二庭  法　官
右正本證明與原本無異
如不服本判決應於送達後十日內向本院提出上訴狀
                                書記官
中　　華　　民　　國　　96　　年　　5 　　月　　31　　日
附錄本案論罪科刑法條全文：
中華民國刑法第321條
犯竊盜罪而有左列情形之一者，處6 月以上、5 年以下有期徒刑
：
一  於夜間侵入住宅或有人居住之建築物、船艦或隱匿其內而犯
    之者。
二  毀越門扇、牆垣或其他安全設備而犯之者。
三  攜帶兇器而犯之者。
四  結夥三人以上而犯之者。
五  乘火災、水災或其他災害之際而犯之者。
六  在車站或埠頭而犯之者。
前項之未遂犯罰之。
附表：
┌──┬────┬────┬───┬───────┬────┬────┬────┐
│編號│犯罪時間│犯罪地點│告訴人│犯罪事實　　　│ 罪名   │宣告刑  │適用法條│
├──┼────┼────┼───┼───────┼────┼────┼────┤
│ 一 │96年1 月│臺北縣板│黃祥瑋│被告乙○○攜帶│攜帶兇器│有期徒刑│刑法第32│
│　  │1 日2 時│橋市莊敬│　　　│十字扳手，持以│毀壞門扇│柒月，扣│1 條第1 │
│　　│許　　  │路256 號│　　　│破壞大門門鎖之│於夜間侵│案之扳手│項第1 、│
│　　│　　　　│2 樓　　│　　　│方式，於夜間侵│入住宅竊│壹支，沒│2、3款  │
│　　│  　    │　　    │　　　│入告訴人黃祥瑋│盜      │收之。  │、第38條│
│    │　　　　│　      │　    │住宅，竊取告訴│        │        │第1 項第│
│    │  　    │　　　　│      │人黃祥瑋所有之│        │        │2 款    │
│    │        │  　　  │      │三星牌行動電話│        │        │        │
│    │        │  　　　│      │1支 （含      │        │        │        │
│    │        │　　　　│      │0000000 000SIM│        │        │        │
│    │        │        │      │卡）、台灣企銀│        │        │        │
│    │        │        │      │存摺1 本，得手│        │        │        │
│    │        │        │      │。（告訴人黃祥│        │        │        │
│    │        │        │      │瑋並就毀損部分│        │        │        │
│    │        │        │      │提出告訴）。  │        │        │        │
├──┼────┼────┼───┼───────┼────┼────┼────┤
│ 二 │96年1 月│臺北板橋│甲○○│被告攜帶十字扳│攜帶兇器│有期徒刑│刑法第32│
│    │23 日17 │莊市富山│      │手，持以破壞大│毀壞門扇│陸月，扣│1 條第1 │
│    │時許    │街109 巷│      │門門鎖之方式，│竊盜    │案之扳手│項第2、 │
│    │        │115 弄3 │      │竊取告訴人沈柏│        │壹支，沒│3款、第 │
│    │        │號5樓   │      │志所有之行動電│        │收之。  │38條第1 │
│    │        │        │      │話1 支、手提電│        │        │項第2 款│
│    │        │        │      │腦1 台，得手。│        │        │        │
│    │        │        │      │（告訴人黃祥瑋│        │        │        │
│    │        │        │      │並就毀損部分提│        │        │        │
│    │        │        │      │出告訴）。    │        │        │        │
├──┼────┼────┼───┼───────┼────┼────┼────┤
│ 三 │96年2 月│臺北縣板│丙○○│被告攜帶十字扳│攜帶兇器│有期徒刑│刑法第32│
│    │2 日20許│橋市三民│      │手，持以破壞大│毀壞門扇│柒月，扣│1 條第1 │
│    │（起訴書│路1 段31│      │門門鎖之方式，│於夜間侵│案之扳手│項第1 、│
│    │誤載為21│巷25號B1│      │於夜間侵入告訴│入住宅竊│壹支，沒│2、3款、│
│    │時許）  │        │      │人丙○○住宅，│盜      │收之。  │第38條第│
│    │        │        │      │竊取告訴人黃錦│        │        │1 項第2 │
│    │        │        │      │雲所有之洋酒5 │        │        │款      │
│    │        │        │      │瓶、（以下物品│        │        │        │
│    │        │        │      │已發還）畢業證│        │        │        │
│    │        │        │      │書1 張、畢業紀│        │        │        │
│    │        │        │      │念冊1 本，得手│        │        │        │
│    │        │        │      │。            │        │        │        │
├──┴────┴────┴───┴───────┴────┴────┴────┤
│應執行刑：處有期徒刑壹年壹月，扣案之十字扳手壹支，沒收之。                    │
└───────────────────────────────────────┘
